【裁判字號】    97,上易,365
【裁判日期】    970626
【裁判案由】    詐欺等
【裁判全文】
臺灣高等法院高雄分院刑事判決         97年度上易字第365號
上  訴  人
即  被  告  庚○○
上列上訴人因詐欺等案件，不服臺灣高雄地方法院97年度易字第
74號中華民國96年2 月14日第一審判決（起訴案號：臺灣高雄地
方法院檢察署96年度偵緝字第3325、3326號、96年度偵字第2506
8 、28887 、33137 、34113 號），提起上訴，本院判決如下：
     主  文
原判決關於附表三編號一、編號四、編號六部分及其定應執行刑
撤銷。
庚○○意圖為自己不法之所有，以詐術使人將本人之物交付，累
犯，處有期徒刑肆月，如易科罰金，以銀元參佰元即新臺幣玖佰
元折算壹日；減為有期徒刑貳月，如易科罰金，以銀元參佰元即
新臺幣玖佰元折算壹日。又意圖為自己不法之所有，以不正方法
由自動付款設備取得他人之物，累犯，貳罪，各處有期徒刑參月
，如易科罰金，均以新臺幣壹仟元折算壹日；各減為有期徒刑壹
月又拾伍日，如易科罰金，均以新臺幣壹仟元折算壹日。又意圖
為自己不法之所有，以不正方法由自動付款設備取得他人之物，
累犯，貳罪，各處有期徒刑參月，如易科罰金，均以新臺幣壹仟
元折算壹日；各減為有期徒刑壹月又拾伍日，如易科罰金，均以
新臺幣壹仟元折算壹日。
其他上訴駁回。
撤銷改判部分所處之刑與上訴駁回部分所處之刑（如附表三編號
二、三、五、七、八、九、十、十一、十二、十三、十四、十五
所載），應執行有期徒刑貳年肆月，如易科罰金，以銀元參佰元
即新臺幣玖佰元折算壹日。
     事  實
一、庚○○於民國93年間因詐欺案件，經臺灣嘉義地方法院於93
    年11月10日以93年度嘉簡字第1053號判決判處有期徒刑3 月
    確定，於95年1 月18日執行完畢。詎仍不知悔改，於下列時
    地，為下述之行為：
  (一)於95年4 月27日某時，以網路遊戲角色「蘇妖姬」之身分，
    透過網路與范恭誠聯絡，以新臺幣（下同）2 萬3000元，向
    范恭誠價購范恭誠所有之網路遊戲帳戶，要求范恭誠留下范
    恭誠所有之大湳郵局帳號000-00000000000000號帳戶及范恭
    誠之真實姓名，以便辦理匯款，范恭誠應允之。隨後，庚○○即意圖為自己不法之所有，再以電話聯絡吳勁昌，向吳勁
    昌偽稱將販售網路遊戲「奇蹟」之寶物「夜神聖結界魔法書
    」，使吳勁昌陷於錯誤，因而交付並匯款2 萬3000元至庚○○所指定之帳戶即范恭誠前揭郵局帳戶內。范恭誠因認為庚○○已交付所約定之款項，遂將其所有之網路遊戲帳號以電
    話告知之方式，交付予庚○○，庚○○則未交付「夜神聖結
    界魔法書」予吳勁昌。
  (二)其(1)意圖為自己不法之所有，於95年8 、9 月與當時之女友
    梁瑞芳同住期間之某日，在高雄縣鳳山市○○路586 之1 號
    14樓梁瑞芳住處房間衣櫃內，竊取梁瑞芳所有之金鍊子1 條
    ，得手後據為己有，變賣所得後花用完畢。(2)意圖為自己不
    法之所有，於附表一所示之同居期間，在梁瑞芳住處上址，
    以願支付電話費為由，使得梁瑞芳誤信為真，經梁瑞芳同意
    後，使用梁瑞芳住處內，號碼為（07）0000000 之有線電話
    及梁瑞芳所有之號碼為0000000000號行動電話門號，先後分
    別撥打至各處與他人聯絡，使梁瑞芳因而需支付電信費用87
    71元，庚○○並因此取得免於支付上開電話費之不法利益。
    (3)再意圖為自己不法之所有，以不詳方式取得梁瑞芳所有之
    安信銀行信用卡、花旗信用卡、華南銀行提款卡及郵局提款
    卡各1 張，於附表二所示之時間，在高雄縣市某處，均自擺
    設該處之自動提款機設備，輸入密碼及金額，以此不正之方
    法詐領得款（其中安信信用卡部分分別於95年8 月9 日及95
    年9 月8 日分2 次提領；花旗信用卡部分於95年8 月2 日分
    3 次接續提領；郵局提款卡部分分別於95年7 月26日及95年
    8 月22日分2 次提領；華南銀行提款卡部分於95年8 月10日
    分2 次接續提領）。
  (三)意圖為自己不法之所有，於96年1 月初某日，在20999.com
    網站上刊登廣告，佯以販賣網路遊戲「奇蹟」寶物「13／12
    幸運的盔鞋」，使洪啟偉於96年6 月11日中午12時10分前某
    時許，上網瀏覽該廣告後陷於錯誤，進而於96年6 月11日中
    午12時10分許，匯款7000元至庚○○向不知情之戊○○取得
    ，戊○○所有之合作金庫商業銀行高雄分行帳號0000000000
    000 號帳戶內，再利用不知情之戊○○領出款項，交付予庚○○。
  (四)意圖為自己不法之所有，於96年3 月13日凌晨3 時57分許前
    某時許，見林建仁於96年3 月10日某時於在20999.com 遊戲
    資訊網，聲明購買奇蹟線上遊戲虛擬寶物之留言後，隨即以
    行動電話號碼0000000000號傳送內容為「要買火套嗎九追十
    二」之簡訊至林建仁所有行動電話號碼0000000000號之行動
    電話機具內，佯售遊戲虛擬寶物，使林建仁主動與庚○○聯
    絡，並以3800元之價格成交後，於96年3 月13日下午3 時8
    分許，匯款至壬○○所有之臺新銀行000-00000000000000號
    帳戶內（嗣退回2000元，剩1800元），庚○○再利用不知情
    之壬○○交付之其所有前揭臺新銀行帳戶之提款卡及密碼，
    領出林建仁匯入之款項1800元。
  (五)意圖為自己不法之所有，於96年3 月14日晚間7 時前某時許
    ，見買英明於96年3 月14日在20999.com 遊戲資訊網，聲明
    購買奇蹟遊戲「3 星炎手」之留言後，隨即於96年3 月14日
    晚間7 時，以行動電話0000000000號與買英明聯絡，佯稱欲
    出售遊戲道具，要求買英明先匯款，其再交付道具，使買英
    明陷於錯誤，於96年3 月14日晚間8 時50分匯款2000元至壬○○上揭臺新銀行帳戶內，黃建輝再利用不知情之壬○○交
    付之其所有前揭臺新銀行帳戶之提款卡及密碼，領出買英明
    匯入之款項。
  (六)意圖為自己不法之所有，於96年3 月19日前某時許，在2099
    9.com 遊戲資訊網上留言，刊登欲販售網路遊戲虛擬裝備，
    引誘李宗憲上網瀏覽後，留下聯絡電話；庚○○再依此與之
    聯絡後，約定出售裝備，使李宗憲陷於錯誤，於96年3 月20
    日上午11時30分許，匯款7000元至丙○○所有之第一銀行帳
    號00000000000000號帳戶內，庚○○再利用不知情之丙○○
    交付之其所有前揭第一銀行帳戶之提款卡及密碼，提領李宗
    憲所匯之款項。
  (七)意圖為自己不法之所有，於96年3 月17日某時許，見涂貫紘
    在20999 遊戲資訊網聲明購買奇蹟線上裝備之留言後，與涂
    貫紘聯絡，佯稱以3000元之價格售出裝備，使涂貫紘陷於錯
    誤，於96年3 月19日晚間10時許，匯款2000元（剩1000元尚
    未付）至丙○○前揭第一銀行帳戶內，庚○○再利用不知情
    之丙○○交付之其所有前揭第一銀行帳戶之提款卡及密碼，
    提領李宗憲所匯之款項2000元。
  (八)意圖為自己不法之所有，於96年3 月27日下午4 時17分許，
    以MSN 帳號pop0000000@hotmail.com與乙○○聯絡，佯稱可
    販售網路遊戲奇蹟寶物及帳號，使乙○○陷於錯誤，先後於
    96年3 月27日下午5 時13分及96年3 月28日中午12時35分許
    ，匯款5000元及2000元至丁○○所有之復華銀行博愛分行帳
    號0000000000000 號帳戶內，庚○○再利用不知情之丁○○
    交付之其所有前揭帳戶之提款卡及密碼，提領乙○○所匯之
    款項。
  (九)意圖為自己不法之所有，於96年4 月2 日上午10許，以MS N
    聯絡己○○，佯稱販售網路遊戲奇蹟寶物，使己○○陷於錯
    誤，於96年4 月2 日下午1 時55分許，委託友人匯款1 萬元
    至辛○○所有之臺新銀行永康分行帳號00000000000000號帳
    戶內，庚○○再利用不知情之辛○○提領款項後，交付庚○○。
  (十)意圖為自己不法之所有，於96年7 月27日下午3 時許，將甲○○所有，於96年7 月26日下午4 時許，交付並委託庚○○
    維修之NEC 牌筆記型電腦1 臺（價值約1 萬2500元），易持
    有為所有，持往高雄市三民區○○○路186 號宇揚電腦維修
    中心變賣，變賣所得花用一空。
二、嗣(一)案經范恭誠及吳勁昌告訴臺北市政府警察局大同分局移
    送臺灣士林地方法院檢察署檢察官呈請臺灣高等法院檢察署
    檢察長核轉臺灣高雄地方法院檢察署；(二)案經梁瑞芳告訴高
    雄市政府警察局左營分局移送臺灣高雄地方法院檢察署；(三)
    案經洪啟偉告訴彰化縣警察局芳苑分局報告臺灣彰化地方法
    院檢察署檢察官呈請臺灣高等法院檢察署檢察長核轉臺灣高
    雄地方法院檢察署；(四)(五)(六)(七)(八)(九)案各經林建仁、買英明、
    李宗憲、涂貫紘、乙○○及己○○告訴高雄市政府警察局左
    營分局移送臺灣高雄地方法院檢察署；(十)案經甲○○告訴高
    雄市政府警察局小港分局移送臺灣高雄地方法院檢察署；均
    經偵查起訴。
     理  由
壹、證據能力部分：
    按「被告以外之人於審判外之陳述，雖不符刑事訴訟法第15
    9 條之1 至第159 條之4 等4 條之規定（即傳聞法則例外得
    為證據之情形），而經當事人於審判程序同意作為證據，法
    院審酌該言詞陳述或書面陳述作成時之情況，認為適當者，
    亦得為證據。」；「當事人、代理人或辯護人於法院調查證
    據時，知有第159 條第1 項不得為證據之情形，而未於言詞
    辯論終結前聲明異議者，視為有前項之同意。」，刑事訴訟
    法第159 條之5 定有明文。查本件關於證人等之陳述，以及
    各種書證等傳聞證據，於本院調查證據時，檢察官及被告均
    未於言詞辯論終結前聲明異議，本院審酌證人之陳述以及書
    證作成時之情況，認為適當，依上開規定，均得為證據。
貳、實體方面：
一、上開事實，已經被告庚○○於原審審理中坦承不諱，核與證
    人范恭誠、梁瑞芳、丙○○、丁○○、辛○○於警詢時及偵
    查中、吳勁昌、戊○○、洪啟偉、壬○○、林建仁、買英明
    、李宗憲、涂貫紘、乙○○、己○○、甲○○、證人即宇揚
    電腦維修中心負責人胡鄭玉琴於警詢時陳述之情節相符，並
    有證人范恭誠之郵局存摺交易明細1 張、行動電話簡訊1 份
    （臺灣士林地方法院檢察署96年度偵字第8977號案卷第67頁
    ）、上揭號碼之住宅電話及行動電話費用明細各1 份。證人
    梁瑞芳安信銀行消費明細1 份、花旗銀行月結單1 份、郵局
    帳戶交易明細1 份、華南銀行帳戶交易明細1 份、告訴人洪
    啟偉之郵局存摺歷史交易明細1 份、讓渡書1 份附卷可稽，
    罪證明確，被告犯行，堪以認定。
二、被告所犯如犯罪事實欄一之(一)所示之詐欺取財犯行，行為時
    間為95年4 月27日，係在95年7 月1 日刑法修正施行前，其
    行為後相關刑法規定既有變更，自應依刑法第2 條規定為新
    舊法比較。又依最高法院95年刑事庭第8 次會議決議意旨，
    比較時應就罪刑有關之共犯、未遂犯、想像競合犯、牽連犯
    、連續犯、結合犯，以及累犯加重、自首減輕暨其他法定加
    減原因（如身分加減）與加減例等一切情形，綜其全部罪刑
    之結果而為比較。另依同院95年刑事庭第21次決議意旨，如
    新舊法處罰之輕重相同，即無比較適用之問題，非刑法第2
    條所指法律變更，應依一般法律適用原則，適用裁判時法。
    茲比較適用新舊法如下：
  1.被告所犯上開詐欺得利罪法定刑因有罰金刑之規定，依修正
    前刑法第33條第5 款關於罰金刑之規定，係「罰金：1 元（
    銀元）以上」，並依現行法規所定貨幣單位折算新臺幣條例
    規定，以銀元1 元折算新臺幣3 元；修正後同款規定為：「
    罰金：新臺幣1 千元以上，以百元計算之」。是以該罪修正
    後關於有期徒刑、拘役等自由刑雖未加以變更，惟就罰金數
    額下限則予以提高，故修正後之法律效果對行為人而言較屬
    不利，準此，應以修正前之規定對於被告較為有利。
  2.依修正前刑法第68條規定：罰金加重者，僅加重其最高度；
    依修正後同法第67條則規定：罰金加重者，其最高度及最低
    度同加重之，本件因有累犯加重事由，對於法定刑罰金部分
    加重，經比較新舊法結果，以修正前刑法第68條之規定對於
    被告較屬有利。
  3.修正前刑法第41條第1 項前段規定易科罰金之折算標準，係
    以（銀元）1 元以上3 元以下折算1 日，又依修正前罰金罰
    鍰提高標準條例第2 條前段（現已刪除）規定，就其原定數
    額提高為100 倍折算1 日，則被告行為時之易科罰金折算標
    準，應以銀元300 元即新臺幣900 元折算1 日。且依修正前
    同條第2 項之規定，併合處罰之數罪，均得易科罰金，其應
    執行之刑逾6 月者，亦得易科罰金。惟修正後刑法第41條第
    1 項前段所定易科罰金折算標準則係以新臺幣1 千元、2 千
    元或3 千元折算1 日。且併合處罰之數罪，均得易科罰金，
    其應執行之刑逾6 月者，則不得易科罰金。比較修正前後之
    規定，以修正前之規定，較有利於被告。
  4.修正前刑法第51條規定：「數罪併罰，分別宣告其罪之刑，
    依左列各款定其應執行者：」，其中第5 款規定：「宣告多
    數有期徒刑者，於各刑中之最長期以上，各刑合併之刑期以
    下，定其刑期。但不得逾20年」；修正後刑法第51條第5 款
    則規定：「宣告多數有期徒刑者，於各刑中之最長期以上，
    各刑合併之刑期以下，定其刑期。但不得逾30年」，經比較
    結果，以舊法對被告有利。
  5.綜合上述，被告所犯如犯罪事實欄一之(一)所示之詐欺取財犯
    行，經比較新舊法結果，應整體適用修正前之相關規定，對
    於被告較屬有利。至其餘如犯罪事實欄一之(二)、(三)、(四)、(五)
    、(六)、(七)、(八)、(九)、(十)等犯行，犯罪時間均在刑法修正條文
    施行以後，除因與上開一(一)所示之詐欺取財犯行，須分論併
    罰而應依修正前51條第5 款定其應執行刑；定執行刑後逾6
    月，應依修正前刑法第41條第2 項之規定，仍得易科罰金，
    並依修正前同條第1 項前段諭知應執行刑之易科罰金折算標
    準外，餘均應逕行適用修正後刑法相關規定。
三、核被告庚○○所為，如犯罪事實欄一之(一)部分，係以詐術向
    被害人吳勁昌詐騙，並由吳勁昌直接轉支付予范恭誠以購買
    網路遊戲帳號，係以詐術使吳勁昌將本人之物交付，係犯刑
    法第339 條第1 項之詐欺取財罪。如犯罪事實欄一之(三)至(九)
    部分，所示7 件犯行，均係犯刑法第339 條第1 項之詐欺取
    財罪。被告利用如上開事實欄所示不知情之戊○○等人之金
    融帳戶詐騙被害人洪啟偉等人匯入款項，各次均應論以間接
    正犯。如犯罪事實欄一之(二)之(1)部分，係犯刑法第320 條第
    1 項之竊盜罪。如犯罪事實欄一之(二)之(2)所示詐得免於支付
    電話費部分，係屬得財物以外之財產上不法利益，犯刑法第
    339 條第2 項之詐術得利罪（起訴書就此部分已經起訴，雖
    漏載該條文，惟業經檢察官於原審當庭補正，見原審法院卷
    第48、58頁，本院自應予以審理）。被告利用與被害人梁瑞
    芳同住期間，各於附表一所示時間，均在被害人梁瑞芳住處
    使用電話多次，其各次行為均時空密接，侵害同一之法益，
    各行為之獨立性極為薄弱，依一般社會健全觀念，在時間差
    距上，難以強行分開，在刑法評價上，以視為數個舉動之接
    續施行，合為包括之一行為予以評價，較為合理，應屬接續
    犯，論以包括之1 罪（最高法院86年臺上字第3295號判例意
    旨參照）。如犯罪事實欄一之(二)之(3)所示部分，均係犯刑法
    第339 條之2 第1 項非法由自動付款設備取財罪。被告係分
    別持被害人梁瑞芳如起訴書附表二所示4 張由不同金融機構
    核發之信用卡或提款卡，各於該附表二所示時間提取存款及
    預借現金，其以不同金融機構核發之提款卡提款或預借現金
    之行為，分屬侵害4 家不同金融機構之財產法益；另就犯罪
    事實欄一之(二)之(3)，關於附表二之(1)安信信用卡部分，以及
    附表二之(3)郵局提款卡部分，因此2 部分均有分別在不同時
    間提領，亦應各別成立犯罪，即附表二之(1)部分應成立2 罪
    ；附表二之(3)部分亦成立2 罪；至附表二之(2)花旗信用卡、
    (4)華南銀行提款卡部分，因均係於同1 時間內先後接續提款
    ，此部分均應認為接續犯，均各成立1 罪。（即犯罪事實欄
    一之(二)之(3)所示部分，所犯非法由自動付款設備取財罪共犯
    6 罪）。如犯罪事實欄一之(十)部分，則係犯刑法第335 條第
    1 項之侵占罪。其詳細之犯罪情形，詳如附表三所載。被告
    所犯上開詐術得利共1 罪、詐欺取財共8 罪、竊盜1 罪、非
    法由自動付款設備取財共6 罪，及侵占1 罪，犯意各別，行
    為互殊，應予分論併罰。又被告有如起訴書犯罪事實欄所載
    犯罪科刑及執行情形，有臺灣高等法院被告前案紀錄表1 份
    在卷可按。其於受徒刑之執行完畢後，5 年以內故意再犯上
    開有期徒刑以上各罪，均應依修正後刑法第47條1 項之規定
    ，分別論以累犯並各加重其刑。
四、原審就被告所犯關於犯罪事實欄(一)、犯罪事實欄(二)之(3)--附
    表二之(1)安信信用卡、犯罪事實欄(二)之(3)--附表二之(3)郵局
    提款卡部分（即關於附表三編號一、編號四、編號六）據以
    論罪科刑，固非無見。惟查(一)被告所犯關於犯罪事實欄(一)部
    分，因被害人係吳勁昌，至范恭誠僅收受價金並交付網路遊
    戲帳戶，並未被騙，並非被害人。則被告向被害人吳勁昌詐
    取款項，所為係犯詐欺取財罪，原判決誤為詐術得利罪，尚
    有未合；(二)犯罪事實欄(二)之(3)--附表二之(1)安信信用卡部分
    ，被告係犯2 罪，原判決誤此部分為接續犯，僅成立1 罪，
    亦有未合；(三)犯罪事實欄(二)之(3)--附表二之(3)郵局提款卡部
    分，被告亦係犯2 罪，原判決誤此部分為接續犯，僅成立1
    罪，為有未洽；被告就此三部分上訴意旨，以原審量刑過重
    ，指摘原判決不當，雖無理由，但原判決既有上開可議之處
    ，自仍應由本院將原判決關於附表三編號一、編號四、編號
    六部分及其定應執行刑撤銷改判。爰審酌被告正值青壯，身
    心健全，不思循正當途徑賺取財物，竟為圖不法所有，分別
    以前揭詐欺取財、非法由自動付款設備取財等犯行，侵害被
    害人之財產法益，惡性非輕，被害人損失財物非少，本應重
    重量刑；惟念其於原審審理中已坦承犯行，犯罪後態度尚稱
    良好等一切情狀，分別量處如主文第2 項所示之刑；並就附
    表三編號一部分，依修正前刑法第41條第1 項前段諭知易科
    罰金之折算標準；就附表三編號四、編號六部分，均依修正
    後刑法第41條第1 項前段諭知易科罰金之折算標準。被告犯
    附表三編號一、編號四、編號六部分所示之詐欺取財1 罪、
    非法由自動付款設備取財共4 罪部分，其犯罪時間均在中華
    民國九十六年罪犯減刑條例所定96年4 月24日期限以前，所
    犯罪名悉合於減刑要件，應就所犯上開5 罪，分別減其刑期
    2 分之1 ，各減刑如主文第2 項所示，並分別諭知易科罰金
    折算之標準。
五、原審就被告所犯如附表三編號一、編號四、編號六所示以外
    之犯罪（即附表三編號二、三、五、七至十五部分），因依
    刑法第2 條第1 項前段、第320 條第1 項、第335 條第1 項
    、第339 條第1 項、第2 項、第339 條之2 第1 項、第47條
    第1 項、第41條第1 項前段，刑法施行法第1 條之1 ，中華
    民國九十六年罪犯減刑條例第2 條第1 項第3 款、第7 條、
    第11條之規定，並審酌被告正值青壯，身心健全，不思循正
    當途徑賺取財物，竟為圖不法所有或利益，分別以前揭詐欺
    取財、竊盜、詐術得利、非法由自動付款設備取財及侵占等
    犯行，侵害被害人梁瑞芳等人之財產法益，次數非寡，惡性
    非輕，各被害人損失財物非少，並致不知情之戊○○等人之
    金融帳戶因而遭列為警示帳戶，犯罪危害非輕，本應重懲不
    貸；惟念其於警詢、偵查中已坦承絕大部分之犯行，於原審
    法院審理中坦認全部犯行，足認已有悔意，犯罪後態度尚稱
    良好等一切情狀，認公訴意旨具體求處被告應執行有期徒刑
    4 年，略嫌過重，分別量處如附表三編號二、三、五、七、
    八、九、十、十一、十二、十三、十四、十五所載之刑；併
    均依修正後刑法第41條第1 項前段諭知易科罰金之折算標準
    。並以被告所犯如附表三編號二、三、五、七、八、九、十
    、十一、十二、十三、十四各罪，其犯罪時間均在中華民國
    九十六年罪犯減刑條例所定96年4 月24日期限以前，所犯罪
    名悉合於減刑要件，應就所犯上開11罪，分別減其刑期2 分
    之1 ，各減刑如附表三編號二、三、五、七、八、九、十、
    十一、十二、十三、十四所載，並分別諭知同前之易科罰金
    折算標準。及敘明被告所犯如附表三編號十五所載之侵占罪
    ，犯罪時間為96年7 月27日，已在96年4 月24日以後，不合
    減刑條件，不予減刑。認事用法，核無不合，量刑亦屬妥適
    。被告上訴意旨，以原審量刑過重，均指摘原判決此部分不
    當，均為無理由，應予駁回；再與上開撤銷改判部分所處之
    刑，依修正前刑法第51條第5 款規定，定其應執行刑為有期
    徒刑2 年4 月，並依修正前刑法第41條第1 項前段、第2 項
    之規定，諭知如易科罰金，以銀元300 元即新臺幣900 元折
    算1 日。
六、被告經合法傳喚，無正當之理由不到庭，爰不待其陳述，逕
    行判決。
據上論結，應依刑事訴訟法第368 條、第369 條第1 項前段、第
371 條、第364 條、第299 條第1 項前段、刑法第2 條第1 項前
段、第339 條第1 項、第339 條之2 第1 項、第47條第1 項、第
41條第1 項前段，修正前刑法第41條第1 項前段、第2 項、第51
條第5 款，刑法施行法第1 條之1 ，修正前罰金罰鍰提高標準條
例第1 條前段、第2 條，中華民國九十六年罪犯減刑條例第2 條
第1 項第3 款、第7 條、第11條，判決如主文。
本案經檢察官林應華到庭執行職務。
中    華    民    國    97    年    6     月    26    日
                  刑事第五庭    審判長法  官  曾永宗
                                      法  官  王伯文
                                      法  官  任森銓
以上正本證明與原本無異。
本判決不得上訴。
中    華    民    國    97    年    6     月    26    日
                                      書記官  廖素珍
附錄本判決論罪科刑法條：
刑法第320 條第1 項
意圖為自己或第三人不法之所有，而竊取他人之動產者，為竊盜
罪，處5 年以下有期徒刑、拘役或5 百元以下罰金。
刑法第335 條第1 項
意圖為自己或第三人不法之所有，而侵占自己持有他人之物者，
處5 年以下有期徒刑、拘役或科或併科1 千元以下罰金。
刑法第339 條第1 項、第2 項
意圖為自己或第三人不法之所有，以詐術使人將本人或第三人之
物交付者，處5 年以下有期徒刑、拘役或科或併科1 千元以下罰
金。
以前項方法得財產上不法之利益或使第三人得之者，亦同。
刑法第339 條之2 第1 項
意圖為自己或第三人不法之所有，以不正方法由自動付款設備取
得他人之物者，處3 年以下有期徒刑、拘役或1 萬元以下罰金。
  附表一：
       95年8 月28日晚間8 時55分22秒
       95年8 月28日晚間8 時57分27秒
       95年8 月28日晚間8 時58分42秒
       95年8 月28日晚間8 時59分57秒
       95年8 月28日晚間9 時1 分2 秒
       95年9 月1 日下午4 時36分28秒
       95年9 月5 日凌晨1 時24分34秒
       95年8 月17日晚間10時8 分36秒
       95年8 月19日下午1 時30分2 秒
       95年8 月19日下午1 時31分58秒
       95年8 月20日中午12時37分58秒
       95年8 月20日下午1 時9 分34秒
       95年8 月20日下午1 時11分23秒
       95年8 月21日凌晨1 時23分24秒
  附表二：
       (1)安信信用卡部分：
         95年8 月9 日預借2 萬7000元
         95年9 月8 日預借1000元
       (2)花旗信用卡部分：
         95年8 月2 日預借1500元
         95年8 月2 日預借2 萬元
         95年8 月2 日預借1 萬5000元
       (3)郵局提款卡部分：
         95年7 月26日提領1600元（另6元為手續費）
         95年8 月22日提領6000元（另6元為手續費）
       (4)華南銀行提款卡部分：
         95年8 月10日提領2 萬元（另6元為手續費）
         95年8 月10日提領7000元（另6元為手續費）
  附表三：
┌───┬───────┬───────────┬──────────┬────────┐
│編號  │犯罪時間      │犯罪事實              │所犯法條及所處之刑  │備註            │
├───┼───────┼───────────┼──────────┼────────┤
│一    │95年4月27日   │如犯罪事實欄(一)所載    │刑法第339 條第1 項  │原判決誤為詐術得│
│      │被害人吳勁昌部│                      │詐欺取財罪          │利罪            │
│      │分            │                      │                    │撤銷改判        │
│      │              │                      │有期徒刑肆月，如易科│                │
│      │              │                      │罰金，以銀元參佰元即│                │
│      │              │                      │新臺幣玖佰元折算壹日│                │
│      │              │                      │；減為有期徒刑貳月，│                │
│      │              │                      │如易科罰金，以銀元參│                │
│      │              │                      │佰元即新臺幣玖佰元折│                │
│      │              │                      │算壹日。            │                │
├───┼───────┼───────────┼──────────┼────────┤
│二    │95年8 、9 月  │如犯罪事實欄(二)之(1)所載│刑法第320 條第1 項  │上訴駁回        │
│      │被害人梁瑞芳部│                      │竊盜罪              │                │
│      │分            │                      │                    │                │
│      │              │                      │處有期徒刑參月，如易│                │
│      │              │                      │科罰金，以新臺幣壹仟│                │
│      │              │                      │元折算壹日；減為有期│                │
│      │              │                      │徒刑壹月又拾伍日，如│                │
│      │              │                      │易科罰金，以新臺幣壹│                │
│      │              │                      │仟元折算壹日。      │                │
│      │              │                      │                    │                │
├───┼───────┼───────────┼──────────┼────────┤
│三    │95年8 月17日至│如犯罪事實欄(二)之(2)所載│刑法第339條第2項    │上訴駁回        │
│      │95年9 月5 日  │                      │詐術得利罪          │                │
│      │詳如附表一所示│                      │                    │                │
│      │被害人梁瑞芳部│                      │有期徒刑肆月，如易科│                │
│      │分            │                      │罰金，以新臺幣壹仟元│                │
│      │              │                      │折算壹日；減為有期徒│                │
│      │              │                      │刑貳月，如易科罰金，│                │
│      │              │                      │以新臺幣壹仟元元折算│                │
│      │              │                      │壹日。              │                │
│      │              │                      │                    │                │
├───┼───────┼───────────┼──────────┼────────┤
│四    │95年8 月9 日及│如犯罪事實欄(二)之(3)所載│刑法第339 條之2第1項│分2 次提領，應成│
│      │95年9 月8 日  │、附表二之(1)安信信用卡│非法由自動付款設備取│立2 罪（時間前後│
│      │              │部分                  │財罪2 罪            │不同）          │
│      │被害人梁瑞芳部│                      │                    │原判決誤為接續犯│
│      │分            │                      │各處有期徒刑參月，如│僅成立1 罪      │
│      │              │                      │易科罰金，均以新臺幣│撤銷改判        │
│      │              │                      │壹仟元折算壹日；各減│                │
│      │              │                      │為有期徒刑壹月又拾伍│                │
│      │              │                      │日，如易科罰金，均以│                │
│      │              │                      │新臺幣壹仟元折算壹日│                │
│      │              │                      │。                  │                │
├───┼───────┼───────────┼──────────┼────────┤
│五    │95年8 月2 日  │如犯罪事實欄(二)之(3)所載│刑法第339 條之2第1項│同1 日分3 次接續│
│      │              │、附表二之(2)花旗信用卡│非法由自動付款設備取│提領，僅成立1 罪│
│      │被害人梁瑞芳部│部分                  │財罪                │上訴駁回        │
│      │分            │                      │                    │                │
│      │              │                      │處有期徒刑參月，如易│                │
│      │              │                      │科罰金，以新臺幣壹仟│                │
│      │              │                      │元折算壹日；減為有期│                │
│      │              │                      │徒刑壹月又拾伍日，如│                │
│      │              │                      │易科罰金，以新臺幣壹│                │
│      │              │                      │仟元折算壹日。      │                │
│      │              │                      │                    │                │
├───┼───────┼───────────┼──────────┼────────┤
│六    │95年7 月26日及│如犯罪事實欄(二)之(3)所載│刑法第339 條之2第1項│分2 次提領，應成│
│      │95年8 月22日  │、附表二之(3)郵局提款卡│非法由自動付款設備取│立2 罪（時間前後│
│      │              │部分                  │財罪2 罪            │不同）          │
│      │被害人梁瑞芳部│                      │                    │原判決誤為接續犯│
│      │分            │                      │各處有期徒刑參月，如│僅成立1 罪      │
│      │              │                      │易科罰金，均以新臺幣│撤銷改判        │
│      │              │                      │壹仟元折算壹日；各減│                │
│      │              │                      │為有期徒刑壹月又拾伍│                │
│      │              │                      │日，如易科罰金，均以│                │
│      │              │                      │新臺幣壹仟元折算壹日│                │
│      │              │                      │。                  │                │
├───┼───────┼───────────┼──────────┼────────┤
│七    │95年8 月10日  │如犯罪事實欄(二)之(3)所載│刑法第339 條之2第1項│同1 日分2 次接續│
│      │              │、附表二之(4)華南銀行提│非法由自動付款設備取│提領，僅成立1 罪│
│      │被害人梁瑞芳部│款卡部分              │財罪                │上訴駁回        │
│      │分            │                      │                    │                │
│      │              │                      │處有期徒刑參月，如易│                │
│      │              │                      │科罰金，以新臺幣壹仟│                │
│      │              │                      │元折算壹日；減為有期│                │
│      │              │                      │徒刑壹月又拾伍日，如│                │
│      │              │                      │易科罰金，以新臺幣壹│                │
│      │              │                      │仟元折算壹日。      │                │
├───┼───────┼───────────┼──────────┼────────┤
│八    │96年1月初某日 │如犯罪事實欄(三)所載    │刑法第339 條第1 項  │上訴駁回        │
│      │被害人洪啟偉部│                      │詐欺取財罪          │                │
│      │分            │                      │                    │                │
│      │              │                      │處有期徒刑肆月，如易│                │
│      │              │                      │科罰金，以新臺幣壹仟│                │
│      │              │                      │元折算壹日；減為有期│                │
│      │              │                      │徒刑貳月，如易科罰金│                │
│      │              │                      │，以新臺幣壹仟元折算│                │
│      │              │                      │壹日。              │                │
│      │              │                      │                    │                │
├───┼───────┼───────────┼──────────┼────────┤
│九    │96年3月13日   │如犯罪事實欄(四)所載    │刑法第339 條第1 項  │上訴駁回        │
│      │被害人林建仁部│                      │詐欺取財罪          │                │
│      │分            │                      │                    │                │
│      │              │                      │處有期徒刑肆月，如易│                │
│      │              │                      │科罰金，以新臺幣壹仟│                │
│      │              │                      │元折算壹日；減為有期│                │
│      │              │                      │徒刑貳月，如易科罰金│                │
│      │              │                      │，以新臺幣壹仟元折算│                │
│      │              │                      │壹日。              │                │
│      │              │                      │                    │                │
├───┼───────┼───────────┼──────────┼────────┤
│十    │96年3月14日   │如犯罪事實欄(五)所載    │刑法第339 條第1 項  │上訴駁回        │
│      │被害人買英明部│                      │詐欺取財罪          │                │
│      │分            │                      │                    │                │
│      │              │                      │處有期徒刑肆月，如易│                │
│      │              │                      │科罰金，以新臺幣壹仟│                │
│      │              │                      │元折算壹日；減為有期│                │
│      │              │                      │徒刑貳月，如易科罰金│                │
│      │              │                      │，以新臺幣壹仟元折算│                │
│      │              │                      │壹日。              │                │
│      │              │                      │                    │                │
├───┼───────┼───────────┼──────────┼────────┤
│十一  │96年3月19日   │如犯罪事實欄(六)所載    │刑法第339 條第1 項  │上訴駁回        │
│      │被害人李宗憲部│                      │詐欺取財罪          │                │
│      │分            │                      │處有期徒刑肆月，如易│                │
│      │              │                      │科罰金，以新臺幣壹仟│                │
│      │              │                      │元折算壹日；減為有期│                │
│      │              │                      │徒刑貳月，如易科罰金│                │
│      │              │                      │，以新臺幣壹仟元折算│                │
│      │              │                      │壹日。              │                │
├───┼───────┼───────────┼──────────┼────────┤
│十二  │96年3月17日   │如犯罪事實欄(七)所載    │刑法第339 條第1 項  │上訴駁回        │
│      │被害人涂貫紘部│                      │詐欺取財罪          │                │
│      │分            │                      │                    │                │
│      │              │                      │處有期徒刑肆月，如易│                │
│      │              │                      │科罰金，以新臺幣壹仟│                │
│      │              │                      │元折算壹日；減為有期│                │
│      │              │                      │徒刑貳月，如易科罰金│                │
│      │              │                      │，以新臺幣壹仟元折算│                │
│      │              │                      │壹日。              │                │
├───┼───────┼───────────┼──────────┼────────┤
│十三  │96年3月27日   │如犯罪事實欄(八)所載    │刑法第339 條第1 項  │上訴駁回        │
│      │被害人乙○○部│                      │詐欺取財罪          │                │
│      │分            │                      │                    │                │
│      │              │                      │處有期徒刑肆月，如易│                │
│      │              │                      │科罰金，以新臺幣壹仟│                │
│      │              │                      │元折算壹日；減為有期│                │
│      │              │                      │徒刑貳月，如易科罰金│                │
│      │              │                      │，以新臺幣壹仟元折算│                │
│      │              │                      │壹日。              │                │
├───┼───────┼───────────┼──────────┼────────┤
│十四  │96年4月2日    │如犯罪事實欄(九)所載    │刑法第339 條第1 項  │上訴駁回        │
│      │被害人己○○部│                      │詐欺取財罪          │                │
│      │分            │                      │                    │                │
│      │              │                      │處有期徒刑肆月，如易│                │
│      │              │                      │科罰金，以新臺幣壹仟│                │
│      │              │                      │元折算壹日；減為有期│                │
│      │              │                      │徒刑貳月，如易科罰金│                │
│      │              │                      │，以新臺幣壹仟元折算│                │
│      │              │                      │壹日。              │                │
├───┼───────┼───────────┼──────────┼────────┤
│十五  │96年7月27日   │如犯罪事實欄(十)所載    │刑法第335 條第1 項  │上訴駁回        │
│      │被害人甲○○部│                      │侵占罪              │                │
│      │分            │                      │                    │                │
│      │              │                      │處有期徒刑肆月，如易│                │
│      │              │                      │科罰金，以新臺幣壹仟│                │
│      │              │                      │元折算壹日。        │                │
│      │              │                      │                    │                │
└───┴───────┴───────────┴──────────┴────────┘


司法院資訊處製作；財團法人民間司法改革基金會備份。
